【裁判字號】    97,訴,761
【裁判日期】    981105
【裁判案由】    違反毒品危害防制條例
【裁判全文】
臺灣雲林地方法院刑事裁定               97年度訴字第761號
公  訴  人  臺灣雲林地方法院檢察署檢察官
被      告  壬○○
選任辯護人  簡承佑律師
            張育誠律師
被      告  己○○
指定辯護人  本院公設辯護人丙○○
被      告  甲○○
選任辯護人  簡承佑律師
            張育誠律師
被      告  丁○○
選任辯護人  周瑞鎧律師
被      告  乙○○
選任辯護人  簡承佑律師
            張育誠律師
被      告  戊○○
指定辯護人  本院公設辯護人丙○○
上列被告因違反毒品危害防制條例案件，本院於中華民國98年9
月30日所為之判決之原本及其正本有誤寫，應裁定更正如下：
    主  文
原判決之原本及其正本之附表一編號1 宣告刑之內容欄更正為「
處有期徒刑壹年拾月。販賣毒品所得新臺幣仟元與辛○○連帶
沒收之，如全部或一部不能沒收時，以其與辛○○之財產連帶抵
償之，扣案之NOKIA 廠牌行動電話壹支沒收之。」
原判決之原本及其正本之附表二編號1 至5 宣告刑之內容欄更正
為如附表所示。
原判決之原本及其正本之主文欄有關甲○○部分更正為「甲○○
犯如附表三編號1 、3 、4 、5 所示之販賣第二級毒品罪，及共
同犯如附表三編號2 所示之販賣第一級毒品罪，各處如附表三所
示之刑。應執行有期徒刑拾陸年，販賣毒品所得新臺幣貳萬捌仟
佰元沒收之（其中新臺幣仟元與阿來仔連帶沒收之），如全
部或一部不能沒收時，以其財產抵償之（其中新臺幣仟元以其
與阿來仔之財產連帶抵償之），未扣案之摩托羅拉廠牌行動電話
壹支沒收之，如不能沒收時，追徵其價額或以其財產抵償之。丁○○犯轉讓第二級毒品罪，處有期徒刑伍月，如易科罰金，以新
臺幣壹仟元折算壹日。」
原判決之原本及其正本之主文欄有關戊○○部分更正為「戊○○
共同犯如附表四所示之販賣第一級毒品罪，及販賣第二級毒品罪
，均累犯，各處如附表四所示之刑。應執行有期徒刑拾陸年貳月
，扣案之第一級毒品海洛因肆包（驗後合計淨重肆點玖零公克）
、第二級毒品甲基安非他命壹包（驗後淨重零點壹壹捌公克）
均沒收銷燬之，包裝前揭海洛因及甲基安非他命之外包裝袋各肆
只、貳只、BenQ廠牌行動電話壹支、摩托羅拉廠牌行動電話壹支
（含搭配0000000000號門號SI M卡壹枚）、杓子壹支
、夾鏈袋拾伍只，及未扣案廠牌不詳之行動電話壹支（含000
0000000號門號SIM 卡壹枚）均沒收之，販賣毒品所得新
臺幣壹萬貳仟貳佰元與庚○○連帶沒收之，如全部或一部不能沒
收時，以其與庚○○之財產連帶抵償之。」
    理  由
一、按刑事判決文字，顯係誤寫，而不影響於全案情節與判決之
    本旨者，參照民事訴訟法第232 條規定，原審法院得以裁定
    更正之，業經司法院大法官會議釋字第43號解釋在案。
二、查本案被告壬○○所犯如原判決附表一編號1 販賣第二級毒
    品罪部分，誤載為「處有期徒刑拾壹年拾月」，應更正為「
    處有期徒刑壹年拾月」。
三、被告己○○所犯如原判決附表二編號1-5 販賣第二級毒品罪
    ，分別誤載為「處有期徒刑拾肆年肆月」（編號1 、5 ）或
    「處有期徒刑拾肆年」（編號2 、3 、4 ），各應更正為「
    處有期徒刑肆年肆月」（編號1 、5 ）或「處有期徒刑肆年
    」（編號2 、3 、4 ，詳如附表所示）。
三、被告甲○○部分，依原判決附表三所示，甲○○共犯如附表
    三編號1 、3 、4 、5 等4 次販賣第二級毒品罪，惟原判決
    原本與正本主文欄僅記載編號1 、3 、4 ，漏載編號5 ，亦
    屬明顯之錯誤，併予更正之。
四、原判決原本及正本有關被告戊○○部分載明「戊○○共同犯
    如附表四所示之販賣第二級毒品罪，及販賣第二級毒品罪，
    」，重覆2 次記載戊○○販賣第二級毒品罪，顯與附表四所
    示戊○○係共同犯販賣第一級毒品罪及販賣第二級毒品罪有
    異，就此部分更正為「戊○○共同犯如附表四所示之販賣第
    一級毒品罪，及販賣第二級毒品罪」。
五、綜上，前揭錯誤均顯為判決之誤寫，且不影響於全案情節與
    判決之本旨，本院自得裁定更正之。
六、爰依刑事訴訟法第220 條，裁定如主文。
中    華    民    國    98    年    11    月    5     日
                  刑事第五庭  審判長  法  官  侯廷昌
                                      法  官  王紹銘
                                      法  官  曾鴻文
以上正本證明與原本無異。
如不服本裁定，應於裁定送達後5 日內向本院提出抗告狀（須附
繕本）。
                                      書記官  顏錦清
中    華    民    國    98    年    11    月    5     日
┌─────────────────────────────────┐
│附表：被告己○○販賣毒品之宣告刑一覽表                            │
├──┬─────┬──────┬─────────────────┤
│編號│ 犯罪事實 │ 所犯罪名   │          宣告刑之內容            │
├──┼─────┼──────┼─────────────────┤
│ 1  │犯罪事實欄│毒品危害防制│處有期徒刑肆年肆月。販賣毒品所得新│
│    │二(一)部分  │條例第4 條第│臺幣貳仟元沒收之，如全部或一部不能│
│    │          │2 項販賣第二│沒收時，以其財產抵償之，扣案之NOKI│
│    │          │級毒品罪    │A 廠牌行動電話壹支（含搭配門號○九│
│    │          │            │00000000號SIM 卡壹枚）沒收│
│    │          │            │之。                              │
├──┼─────┼──────┼─────────────────┤
│ 2  │犯罪事實欄│毒品危害防制│處有期徒刑肆年。販賣毒品所得新臺幣│
│    │二(二)部分  │條例第4條 第│壹仟元沒收之，如全部或一部不能沒收│
│    │          │2 項販賣第二│時，以其財產抵償之，扣案之NOKIA 廠│
│    │          │級毒品罪    │牌行動電話壹支（含搭配門號○九三二│
│    │          │            │五八八九○七號SIM 卡壹枚）沒收之。│
│    │          │            │                                  │
├──┼─────┼──────┼─────────────────┤
│ 3  │犯罪事實欄│毒品危害防制│處有期徒刑肆年。販賣毒品所得新臺幣│
│    │二(三)部分  │條例第4條 第│壹仟元沒收之，如全部或一部不能沒收│
│    │          │2 項販賣第二│時，以其財產抵償之，扣案之NO KIA  │
│    │          │級毒品罪    │廠牌行動電話壹支（含搭配門號○九三│
│    │          │            │0000000號SIM 卡壹枚）沒收之│
│    │          │            │。                                │
├──┼─────┼──────┼─────────────────┤
│ 4  │犯罪事實欄│毒品危害防制│處有期徒刑肆年。販賣毒品所得新臺幣│
│    │二(四)部分  │條例第4條 第│壹仟元沒收之，如全部或一部不能沒收│
│    │          │2 項販賣第二│時，以其財產抵償之，扣案之NOKIA 廠│
│    │          │級毒品罪    │牌行動電話壹支（含搭配門號○九三二│
│    │          │            │五八八九○七號SIM 卡壹枚）沒收之。│
│    │          │            │                                  │
├──┼─────┼──────┼─────────────────┤
│ 5  │犯罪事實欄│毒品危害防制│處有期徒刑肆年肆月。販賣毒品所得新│
│    │二(五)部分  │條例第4條 第│臺幣貳仟元沒收之，如全部或一部不能│
│    │          │2 項販賣第二│沒收時，以其財產抵償之，扣案之NOKI│
│    │          │級毒品罪    │A 廠牌行動電話壹支（含搭配門號○九│
│    │          │            │00000000號SIM 卡壹枚）沒收│
│    │          │            │之。                              │
└──┴─────┴──────┴─────────────────┘


司法院資訊處製作；財團法人民間司法改革基金會備份。
